# 12 个月内买入在再卖出子公司，如何处理的探讨

提问人：听涛观海 时间：2010-01-26 14:38:12
原因：难以整合，无法达到预期

回答人：chenyiwei
回复 楼主 听涛观海 的帖子从你说的原因看，似乎当初的购买和后来的再处置应当是两笔互相独立的业务，并不是“为卖而买”。所以在两次交易之间的间隔期，母公司仍然具有对标的子公司的控制权，应当将该期间的损益纳入合并报表处理。